【裁判字號】    89,台上,3941
【裁判日期】    890706
【裁判案由】    違反槍砲彈藥刀械管制條例
【裁判全文】
最高法院刑事判決                              八十九年度台上字第三九四一號
    上  訴  人  甲○○
右上訴人因違反槍砲彈藥刀械管制條例案件，不服台灣高等法院台中分院中華民國八
十九年四月二十五日第二審判決（八十九年度上訴字第六四一號，起訴案號：台灣台
中地方法院檢察署八十八年度偵字第一八四○八號），提起上訴，本院判決如左：
    主  文
上訴駁回。
    理  由
按刑事訴訟法第三百七十七條規定，上訴於第三審法院，非以判決違背法令為理由，
不得為之。是提起第三審上訴，應以原判決違背法令為理由，係屬法定要件。如果上
訴理由狀並未依據卷內訴訟資料，具體指摘原判決不適用何種法則或如何適用不當，
或所指摘原判決違法情事，顯與法律規定得為第三審上訴理由之違法情形，不相適合
時，均應認其上訴為違背法律上之程式，予以駁回。本件原判決綜合調查證據之結果
，認上訴人甲○○牽連犯有槍砲彈藥刀械管制條例第十二條第四項未經許可，持有子
彈罪，及刑法第三百三十七條侵占遺失物罪（為累犯）之事實，因認第一審判決依牽
連犯關係，從一重之前罪處斷，並依刑法第四十七條累犯之規定加重其刑後，量處有
期徒刑肆月，併科罰金新台幣伍萬元，罰金部分並諭知易服勞役之折算標準，已引用
第一審判決書所記載之事實、證據及理由，詳認定犯罪事實之依據及憑以認定之理
由，並對上訴人否認犯罪之辯詞，如何不足採信，均已依據卷內資料予以指駁及說明
，從形式上觀察，原判決並無違背法令情形。上訴意旨謂：上訴人於公園內散步時拾
獲子彈一顆，該子彈有無殺傷力並非肉眼視之即可得知，警員至上訴人住處搜索時，
並未搜獲任何足以發射子彈之器具，足證上訴人確無持有具殺傷力之子彈之犯意，縱
有過失，依刑法第十二條規定，亦屬不罰等語，係就原判決已詳為論斷與說明之事項
，再為事實上之爭執，殊非適法之第三審上訴理由。又子彈為違禁物，乃眾所週知之
事實，上訴人拾獲本件子彈一顆，未向警察機關報繳，竟帶回住處，其具有未經許可
，持有子彈之犯意，灼然至明，原判決雖未於理由內說明，尚難指為理由不備。再原
判決依憑上訴人於警訊及在第一審偵審中之自白，認本件子彈係他人遺失物，經核其
採證認事亦無違經驗法則及論理法則。此外，上訴人徒憑己意，對原審職權之適法行
使及原判決理由已詳為論斷之事項，任意爭辯，顯與法定上訴第三審之形式要件不符
，其上訴違背法律上之程式，應予駁回。
據上論結，應依刑事訴訟法第三百九十五條前段，判決如主文。
中      華      民      國    八十九    年      七      月      六      日
                              最高法院刑事第七庭
                                  審判長法官  謝  家  鶴
                                        法官  洪  文  章
                                        法官  花  滿  堂
                                        法官  陳  世  淙
                                        法官  洪  佳  濱
      右正本證明與原本無異
                                              書  記  官
中      華      民      國    八十九    年      七      月     十八     日


司法院資訊處製作；財團法人民間司法改革基金會備份。
